【裁判字號】    99,訴,775
【裁判日期】    990811
【裁判案由】    偽造文書等
【裁判全文】
臺灣臺北地方法院刑事判決               99年度訴字第775號
公  訴  人  臺灣臺北地方法院檢察署檢察官
被      告  甲○○
上列被告因偽造文書等案件，經檢察官提起公訴（99年度偵字第
4558、4562號），嗣被告於準備程序中就被訴事實為有罪之陳述
，由本院裁定進行簡式審判程序，判決如下：
    主  文
甲○○犯如附表壹所示之竊盜罪，各處如附表壹所示之刑；又以
加害財產之事，恐嚇他人致生危害於安全，處有期徒刑月，如
易科罰金，以新臺幣壹仟元折算壹日；又犯如附表貳之行使偽造
私文書罪，各處如附表貳所示之刑。應執行有期徒刑貳年，如易
科罰金，以新臺幣壹仟元折算壹日，如附表貳應沒收之物欄所示
之物均沒收。
    事  實
一、甲○○於民國94年間，因違反職役職責案件，經國防部南
    部地方軍事法院以94年度和審字第110號判決有期徒刑1年4
    月，經撤回上訴確定；於同年間因施用毒品案件，經臺灣臺
    南地方法院以94年度訴字第1055號判決有期徒刑10月確定，
    並經同法院以94年度聲字第1885號裁定應執行有期徒刑2年1
    月確定，於95年9 月19日縮短刑期假釋出監，假釋期間付保
    護管束。於假釋期間之95年10月至12月間及96年2月、3月
    間再犯施用毒品等案件，先經臺灣板橋地方法院以96年度訴
    字第14號判決有期徒刑11月確定，後經本院以96年訴字第18
    4號判決有期徒刑7月確定，又經臺灣板橋地方法院以96年度
    訴字第2020號判決有期徒刑7月，減為有期徒刑3月15日，經
    撤回上訴確定，再經同法院以97年度訴字第1100號判決有期
    徒刑1年2 月，減為有期徒刑7月確定；另因詐欺案件，經同
    法院以96年度簡字第6318號判決有期徒刑3 月，減為有期徒
    刑1 月15日確定。前揭各罪經減刑後，嗣經同法院以97年度
    聲字第4071號裁定應執行有期徒刑1年7月確定。於96年間
    ，因竊盜、偽造文書等案件，經同法院以96年度訴字第2946
    號判決有期徒刑各3 月，經撤回上訴確定；又因施用毒品案
    件，經同法院以97年度訴字第328號判決有期徒刑7月確定，
    並經同法院以97年度聲字第4072號裁定應執行有期徒刑10月
    確定。首開假釋撤銷後殘刑5 月24日，與上開案件接續執行
    ，於98年5 月27日縮短刑期假釋出監。嗣又因於假釋期間另
    犯竊盜案件，經同法院以98年度簡字第6839號、99年度簡字
    第526號各判處拘役40日、有期徒刑6月確定，與上揭假釋撤
    銷後之殘刑3月又26日接續執行中（於本案不構成累犯）。
二、詎其仍不知悔改，竟基於意圖為自己不法之所有之犯意，分
    別於附表1所示之時、地，徒手竊取附表1所示之人所有，詳
    如附表1所示之財物。
三、又甲○○於附表1編號5 號所示之時、地，竊取NOKIA N97手
    機1 支得手後，欲離去之際，因戊○○阻止其離去，甲○○
    遂另行基於恐嚇之犯意，向戊○○恫嚇稱：「不讓伊走，就
    要把門打破，伊在中和認識很多兄弟，要叫人過來，讓手機
    店無法做生意」等語，以此加害財產之事，恐嚇戊○○，使
    戊○○心生恐懼，致生危害於安全。
四、甲○○再另基於行使偽造私文書及意圖為自己不法所有之犯
    意，於98年10月20日前之不詳時間，在不詳地點，先委由不
    知情之刻印人員盜刻「庚○○」名義之印章1 枚，另未經其
    祖母乙○○之同意，擅自拿取乙○○之國民身分證及全民健
    康保險卡後，分別於附表2 所示之時間，持庚○○、己○○
    、乙○○、丙○○之國民身分證及全民健康保險卡前往展泰
    通訊行（址設臺北縣新店市○○街299 號），以庚○○、己○○、乙○○、丙○○之代理人身分，代庚○○、己○○、
    乙○○、丙○○向不知情之展泰通訊行店員辛○○申辦行動
    電話門號，並在如附表2所示文書上偽簽如附表2所示之署押
    及蓋用「庚○○」印文2枚，向附表2所示之電信公司申請如
    附表2 之行動電話門號及申配優惠行動電話，致該等電信公
    司及辛○○誤信上開門號均係本人同意申請，因此陷於錯誤
    而交付上開門號之SIM 卡及行動電話予甲○○，致生損害於
    庚○○、己○○、乙○○、丙○○與電信公司對於客戶管理
    之正確性。嗣甲○○取得上開行動電話門號SIM卡4枚後，即
    承前意圖為自己不法所有之犯意，而各接續撥打、使用上開
    行動門號與人聯絡通話，致電信公司之通信系統誤以為係庚○○、己○○、乙○○、丙○○本人申請，予以接收並提供
    通話服務，甲○○因此獲得如附表2 所示之使用無線電磁通
    信之財產上不法利益。
五、嗣因辛○○接獲臺灣大哥大股份有限公司（下稱臺灣大哥大
    ）及遠傳電信股份有限公司（下稱遠傳電信）如附表2 所示
    門號有冒名申辦情形，報警後循線查獲上情。甲○○於99年
    1 月19日下午4時6分經警借提詢問時，於有犯罪偵查權之機
    關人員尚未發覺其有如附表1編號4至5 號所示之竊盜犯行前
    ，即主動向臺北縣政府警察局新店分局員警供承上開竊盜犯
    行，而自首接受裁判，而查悉上情。
六、案經丙○○、辛○○、己○○訴由臺北縣政府警察局新店分
    局報請臺灣臺北地方法院檢察署檢察官偵查起訴。
    理  由
一、本案被告甲○○所犯為死刑、無期徒刑、最輕本刑為3 年以
    上有期徒刑以外之罪，被告於準備程序中就被訴事實為有罪
    之陳述，經法官告知簡式審判程序之旨，並聽取公訴人、被
    告之意見後，本院認為適宜進行簡式審判程序，而依刑事訴
    訟法第273條之1第1項規定，裁定改用簡式審判程序。
二、前開犯罪事實，業據被告於偵查中、本院準備程序及審理時
    均坦承不諱，核與證人即告訴人丙○○、辛○○、己○○於
    警詢及偵查證述、證人即被害人癸○○於警詢時指述、證人
    即被害人庚○○、戊○○於警詢及偵查證述、證人即被害人
    乙○○於偵查中證述之情節均大致相符，此外，復有臺灣大
    哥大99年4 月7日法大字第099047536號書函檢送之行動通信
    網路業務服務申請書3份、出帳紀錄表3紙，及遠傳電信99年
    4月15日遠傳（企營）字第09910401907號函文檢送之門號00
    00000000號資料1紙、遠傳行動電話/第三代行動電話服務申
    請書1 份在卷可稽，足認被告上開任意性自白核與事實相符
    。故本案事證明確，被告犯行堪以認定，應依法論科。
三、論罪科刑：
  (一)核被告就附表1所為，均係犯刑法第320條第1項之竊盜罪；
    就事實欄三所為，係犯刑法第305 條之恐嚇危害安全罪；就
    附表2 所為，均係犯刑法第216條、第210條之行使偽造私文
    書罪（行使偽造行動電話服務申請書部分）、第339條第1項
    之詐欺取財罪（詐取SIM卡及手機部分）、第339條第2 項之
    詐欺得利罪（詐得通話費之不法利益部分）。
  (二)被告利用不知情之刻印店人員偽刻「庚○○」之印章，為間
    接正犯。
  (三)被告偽造如附表2 所示署名及印文之行為，均為偽造各該私
    文書之部分行為，且其偽造私文書後，進而持以行使，其偽
    造之低度行為則亦為行使之高度行為所吸收，均不另論罪。
  (四)另被告於時間密接之情形下，基於單一犯意，接續所為之撥
    打如附表2 所示各門號電話以詐得電信服務不法利益之行為
    ，各係侵害同一電信公司之財產法益，各為接續犯，均應論
    以一罪。
  (五)又被告所犯各次行使偽造私文書、詐欺取財與詐欺得利罪，
    係以一行為觸犯上開數罪名，均為想像競合犯，均應從一重
    之行使偽造私文書罪處斷。
  (六)被告所犯5 次竊盜、1次恐嚇危害安全，及4次行使偽造私文
    書罪，犯意各別，行為互殊，應分論併罰。
  (七)被告於附表1編號4 至5號犯罪後，未被有偵查權限機關發覺
    為犯罪嫌疑人前，於經警借提詢問時，向臺北縣政府警察局
    新店分局警員自首其上開竊盜之犯行而接受裁判，業經證人
    即員警壬○○於本院審理中證述屬實，附表1 編號4至5號所
    示之罪合於自首要件，均應依刑法第62條前段規定，減輕其
    刑。
  (八)爰審酌被告先後多次竊取他人之物，對被害人財產法益及社
    會秩序均生危害，且先後冒用被害人身分申辦通訊服務而牟
    利，嚴重擾亂被害人生活，造成被害人極大困擾，且危害社
    會秩序，情節非輕，及以不法恐嚇行為，造成被害人心生畏
    懼，所受精神壓力不可謂輕，惟念其犯罪後均坦承犯行，態
    度尚佳，足見已有悔意，且所詐得財物及利益價值並非至鉅
    ，及被告犯罪之動機、目的、手段、品行及智識程度等一切
    情狀，分別處如附表1、2及主文所示之刑，並定其應執行刑
    ，及諭知易科罰金之折算標準，以示懲儆。
  (九)被告偽造之如附表2 申請書，雖為被告犯行使偽造私文書罪
    所生之物，惟已交付予電信公司，並非被告所有，無從併予
    諭知沒收，然如附表2 所示各該申請書上偽造之署押及印文
    ，不問屬於犯人與否，應依刑法第219 條規定宣告沒收。被
    告偽刻之「庚○○」印章1枚，及如附表2所示之SIM卡4枚，
    均未據扣案，且被告於本院審理中供稱業已丟棄，應已滅失
    ，為免日後執行困難，爰均不併予宣告沒收。
四、至於起訴書原起訴被害人為丁○○部分，則另由本院合議庭
    為不受理判決，附此敘明。
據上論斷，應依刑事訴訟法第273條之1第1項、第299條第1 項前
段，刑法第216條、第210條、第320條第1項、第339條第1項、第
2 項、第55條、第51條第5款、第62條前段、第41條第1項前段、
第219條，刑法施行法第1條之1，判決如主文。
本案經檢察官徐則賢到庭執行職務。
中    華    民    國    99    年    8     月    11    日
                  刑事第十三庭  法  官  陳君鳳
以上正本證明與原本無異。
如不服本判決應於收受送達後10日內向本院提出上訴書狀，並應
敘述具體理由；其未敘述上訴理由者，應於上訴期間屆滿後20日
內向本院補提理由書（均須按他造當事人之人數附繕本）「切勿
逕送上級法院」。告訴人或被害人如對於本判決不服者，應具備
理由請求檢察官上訴，其上訴期間之計算係以檢察官收受判決正
本之日期為準。
                                書記官  楊湘雯
中    華    民    國    99    年    8     月    12    日
附表1：
┌──┬────┬─────┬──────┬───┬──┬───┬──┐
│編號│時    間│地      點│竊得物品    │被害人│罪名│宣告刑│備註│
│    │        │          │            │      │    │      │    │
├──┼────┼─────┼──────┼───┼──┼───┼──┤
│ 1  │98年10月│臺北縣新店│國民身分證、│庚○○│竊盜│有期徒│    │
│    │17日晚間│市○○路3 │全民健康保險│      │    │刑肆月│    │
│    │8時許   │段359巷10 │卡、駕駛執照│      │    │，如易│    │
│    │        │弄22號1 樓│、行車執照、│      │    │科罰金│    │
│    │        │          │郵局提款卡各│      │    │，以新│    │
│    │        │          │1張、現金新 │      │    │臺幣壹│    │
│    │        │          │臺幣（下同）│      │    │仟元折│    │
│    │        │          │3,0000元    │      │    │算壹日│    │
├──┼────┼─────┼──────┼───┼──┼───┼──┤
│ 2  │98年10月│臺北縣板橋│國民身分證、│己○○│竊盜│有期徒│    │
│    │29日下午│市○○○路│全民健康保險│      │    │刑肆月│    │
│    │1時20分 │2段21號亞 │卡各1張、、 │      │    │，如易│    │
│    │許      │東紀念醫院│現金1,100元 │      │    │科罰金│    │
│    │        │1樓大廳   │、鑰匙1串   │      │    │，以新│    │
│    │        │          │            │      │    │臺幣壹│    │
│    │        │          │            │      │    │仟元折│    │
│    │        │          │            │      │    │算壹日│    │
├──┼────┼─────┼──────┼───┼──┼───┼──┤
│ 3  │98年11月│臺北縣新店│國民身分證、│丙○○│竊盜│有期徒│    │
│    │4日下午2│市○○路佳│全民健康保險│      │    │刑肆月│    │
│    │時許    │瑪百貨公司│卡、i-cash卡│      │    │，如易│    │
│    │        │內        │（儲值約    │      │    │科罰金│    │
│    │        │          │1,000元）各1│      │    │，以新│    │
│    │        │          │張、現金3,  │      │    │臺幣壹│    │
│    │        │          │400 元      │      │    │仟元折│    │
│    │        │          │            │      │    │算壹日│    │
├──┼────┼─────┼──────┼───┼──┼───┼──┤
│ 4  │98年12月│臺北縣中和│國民身分證、│癸○○│竊盜│有期徒│自首│
│    │6日上午 │市○○街4 │手機1支、現 │      │    │刑月│    │
│    │10時30分│號喜芝梅服│金約30,000元│      │    │，如易│    │
│    │許      │飾店      │            │      │    │科罰金│    │
│    │        │          │            │      │    │，以新│    │
│    │        │          │            │      │    │臺幣壹│    │
│    │        │          │            │      │    │仟元折│    │
│    │        │          │            │      │    │算壹日│    │
├──┼────┼─────┼──────┼───┼──┼───┼──┤
│ 5  │98年12月│臺北縣中和│NOKIA N97手 │戊○○│竊盜│有期徒│自首│
│    │12日中午│市○○路2 │機1支（價值 │      │    │刑月│    │
│    │12時許  │段274 號聯│23,000元）  │      │    │，如易│    │
│    │        │歐通訊中和│            │      │    │科罰金│    │
│    │        │中山店    │            │      │    │，以新│    │
│    │        │          │            │      │    │臺幣壹│    │
│    │        │          │            │      │    │仟元折│    │
│    │        │          │            │      │    │算壹日│    │
└──┴────┴─────┴──────┴───┴──┴───┴──┘
附表2：
┌─┬────┬───┬───┬───┬───┬───┬────┬───┬───┬───┬──────┐
│編│申請時間│被害人│申請電│偽造之│偽造之│詐得之│詐得之搭│詐得之│罪名  │宣告刑│應沒收之物  │
│號│        │      │信公司│文書  │印文、│SIM 卡│配手機型│通話費│      │      │            │
│  │        │      │      │      │署押  │門號、│號      │利益  │      │      │            │
│  │        │      │      │      │及數量│數量  │        │（新臺│      │      │            │
│  │        │      │      │      │      │      │        │幣）  │      │      │            │
│  │        │      │      │      │      │      │        │      │      │      │            │
├─┼────┼───┼───┼───┼───┼───┼────┼───┼───┼───┼──────┤
│1 │98年10月│庚○○│遠傳電│遠傳行│「張慧│門號09│NOKIA   │9,786 │行使偽│有期徒│未扣案之偽造│
│  │20日    │      │信    │動電話│敏」印│813393│2330C手 │元    │造私文│刑伍月│遠傳行動電話│
│  │        │      │      │/第三 │文2 枚│23號SI│機1支   │      │書，足│，如易│/第三代行動 │
│  │        │      │      │代行動│、「張│M卡1枚│        │      │以生損│科罰金│電話服務申請│
│  │        │      │      │電話服│慧敏」│      │        │      │害於他│，以新│書上之「張慧│
│  │        │      │      │務申請│署押 2│      │        │      │人    │臺幣壹│敏」印文2枚 │
│  │        │      │      │書    │枚    │      │        │      │      │仟元折│、「庚○○」│
│  │        │      │      │      │      │      │        │      │      │算壹日│署押2枚     │
├─┼────┼───┼───┼───┼───┼───┼────┼───┼───┼───┼──────┤
│2 │98年10月│己○○│臺灣大│臺灣大│「胡淑│門號09│Samsung │2,524 │行使偽│有期徒│未扣案之偽造│
│  │30日    │      │哥大  │哥大行│裡」署│838293│Z728手機│元    │造私文│刑伍月│臺灣大哥大行│
│  │        │      │      │動通信│押4枚 │86號SI│1支     │      │書，足│，如易│動通信網路業│
│  │        │      │      │網路業│      │M卡1枚│        │      │以生損│科罰金│務服務申請書│
│  │        │      │      │務服務│      │      │        │      │害於他│，以新│上之「己○○│
│  │        │      │      │申請書│      │      │        │      │人    │臺幣壹│」署押4枚   │
│  │        │      │      │      │      │      │        │      │      │仟元折│            │
│  │        │      │      │      │      │      │        │      │      │算壹日│            │
├─┼────┼───┼───┼───┼───┼───┼────┼───┼───┼───┼──────┤
│3 │98年11月│乙○○│臺灣大│臺灣大│「李郭│門號09│NOKIA   │1,157 │行使偽│有期徒│未扣案之偽造│
│  │6日     │      │哥大  │哥大行│蜜」署│838826│5230手機│元    │造私文│刑伍月│臺灣大哥大行│
│  │        │      │      │動通信│押4枚 │43號SI│1 支    │      │書，足│，如易│動通信網路業│
│  │        │      │      │網路業│      │M卡1枚│        │      │以生損│科罰金│務服務申請書│
│  │        │      │      │務服務│      │      │        │      │害於他│，以新│上之「乙○○│
│  │        │      │      │申請書│      │      │        │      │人    │臺幣壹│」署押4枚   │
│  │        │      │      │      │      │      │        │      │      │仟元折│            │
│  │        │      │      │      │      │      │        │      │      │算壹日│            │
├─┼────┼───┼───┼───┼───┼───┼────┼───┼───┼───┼──────┤
│4 │98年11月│丙○○│臺灣大│臺灣大│「周苓│門號09│OVNIC-V6│450元 │行使偽│有期徒│未扣案之偽造│
│  │7日     │      │哥大  │哥大行│鈺」署│830871│6手機1支│      │造私文│刑伍月│臺灣大哥大行│
│  │        │      │      │動通信│押4枚 │56號SI│        │      │書，足│，如易│動通信網路業│
│  │        │      │      │網路業│      │M卡1枚│        │      │以生損│科罰金│務服務申請書│
│  │        │      │      │務服務│      │      │        │      │害於他│，以新│上之「丙○○│
│  │        │      │      │申請書│      │      │        │      │人    │臺幣壹│」署押4枚   │
│  │        │      │      │      │      │      │        │      │      │仟元折│            │
│  │        │      │      │      │      │      │        │      │      │算壹日│            │
└─┴────┴───┴───┴───┴───┴───┴────┴───┴───┴───┴──────┘
附錄本案論罪科刑法條全文：
刑法第216條
行使第210條至第215條之文書者，依偽造、變造文書或登載不實
事項或使登載不實事項之規定處斷。
刑法第210條
偽造、變造私文書，足以生損害於公眾或他人者，處5 年以下有
期徒刑。
刑法第320條
意圖為自己或第三人不法之所有，而竊取他人之動產者，為竊盜
罪，處5年以下有期徒刑、拘役或5百元以下罰金。
意圖為自己或第三人不法之利益，而竊佔他人之不動產者，依前
項之規定處斷。
前2項之未遂犯罰之。
刑法第339條
意圖為自己或第三人不法之所有，以詐術使人將本人或第三人之
物交付者，處5年以下有期徒刑、拘役或科或併科1千元以下罰金
。
以前項方法得財產上不法之利益或使第三人得之者，亦同。
前2項之未遂犯罰之。

司法院資訊處製作；財團法人民間司法改革基金會備份。
